---
title: "Übungsblatt 10 - Hausaufgaben"
author: "Zehui Bai,Stefanie Do"
date: "`r Sys.time()`"
output: 
  html_document: 
    df_print: kable
    toc: yes
    toc_depth: 4
    toc_float: yes
    code_folding: show
editor_options:
  chunk_output_type: console
---

```{r, include = FALSE}
knitr::opts_chunk$set(message = FALSE, warning = FALSE, error = FALSE)
library(pwr)
```





## Aufgabe 1

Berechnen Sie die benötigte Fallzahl zur Absicherung dieses Eﬀekts.

```{r aufgabe 1a}
Fallzahl <- pwr.t.test(d = -10/20, power = .9, type = "two.sample", alternative = "less")$n
ceiling(Fallzahl)

# alternative
ceiling(power.t.test(delta = 10/20, power = .9, alternative = "one.sided")$n)
```

die benötigte Fallzahl zur Absicherung dieses Eﬀekts ist 70.





Wie groß soll der tatsächliche Effekt (Blut- zuckerwertsenkung) sein?

```{r aufgabe 1b}
power.t.test(n = 40, delta = NULL, sd = 10, power = .9, alternative = "one.sided")$delta

## pwr.t.test(n = 40, d = NULL,  power = .9, type = "two.sample", alternative = "less")
```


---

**Korrektur:** Ein Test für gepaarte Stichproben würde besser passen; z.B.:
```{r}
# a)
ceiling(power.t.test(delta = 10, sd=20, power = .9, alternative = "one.sided", type="paired")$n)
# b)
power.t.test(n = 40, delta = NULL, sd = 10, power = .9, alternative = "one.sided", type="paired")$delta
# oder
pwr::pwr.t.test(n = 40, d = NULL,  power = .9, type = "paired", alternative = "less")$d*10
```

**Bewertung:** 5 von 6 Punkten

---


## Aufgabe 2

```{r aufgabe 2a}
data(normtemp, package = "UsingR")
normtemp$gender <- factor(normtemp$gender,labels = c("Mann","Frau"))


## Für 2-Stichproben ist F-Test gleich wie T-test
## t.test(temperature~gender, data=normtemp)
normtemp.aov <- aov(temperature~gender, data=normtemp)
summary(normtemp.aov)

library("ggpubr")
ggboxplot(normtemp, x = "gender", y = "temperature", 
          color = "gender", palette = c("#00AFBB", "#E7B800"),
          ylab = "Temperature", xlab = "Geschlecht")
```

**Interpretation**

P-Wert = 0.0239 ist kleiner als $\alpha=0.05$, die Nullhypothese kann abgelegnt werden. Die Körpertemperatur ist vom Geschlecht abhängig, d.h. Männer haben im Durchschnitt eine niedrigere Körpertemperatur als Frauen.





```{r aufgabe 2b}
library(dplyr)
Diff <- 
  normtemp %>% 
  group_by(gender) %>% 
  summarise(mean = mean(temperature))

Differenz_der_Mittelwerte <- diff(Diff$mean)
n <- length(normtemp$gender)/2

power.t.test(n = n, delta = Differenz_der_Mittelwerte)$power
```

**Interpretation**

Die Power des Tests muss 0.3732 betragen, um die beobachtete Differenz der Mittelwerte als signifikant erkennen zu können.






```{r aufgabe 2c}
ceiling(power.t.test(power = 0.8, delta = Differenz_der_Mittelwerte)$n)
```

**Interpretation**

Die benötigte Fallzahl von 189 wird zur Absicherung dieser Differenz benötigt, um eine Power von mindestens 0.80 zu erreichen

---

**Korrektur:** `sd` wurde nicht festgelegt und somit eine Standardabweichung von 1 unterstellt. Es soll hier ein sinnvoller Schätzer für die gemeinsame Standardabweichung übergeben werden. Wir können unter Annahme gleicher Varianzen die Formel aus Folie Nummer 546 benutzen. In R-Code z.B.:

```{r}
# pooled sd
spldat <- split(normtemp$temperature, normtemp$gender) 
sigma <- sqrt(((length(spldat[[1]])-1)*sd(spldat[[1]])^2 + (length(spldat[[2]])-1)*sd(spldat[[2]])^2 ) / ((length(spldat[[1]])-1)+ (length(spldat[["1"]])-1)))
# b)
power.t.test(n = n, delta = Differenz_der_Mittelwerte, sd = sigma)$power
# c)
ceiling(power.t.test(power = 0.8, delta = Differenz_der_Mittelwerte, sd = sigma)$n)
```

**Bewertung:** 6.5 von 8 Punkten

---






## Aufgabe 3

```{r aufgabe 3a}
data(iris)
library(multcomp)
library(broom) 

paarweisen_t_test <- function(var){
  iris.aov <- aov(var~Species,data = iris)
  bonferroni <- summary(glht(iris.aov, linfct = mcp(Species = "Tukey")),
                        test = adjusted(type = "bonferroni"))
  ## Konfidenzintervall Plot
  ## plot(confint(bonferroni, level = 0.95))
  holm <- summary(glht(iris.aov, linfct = mcp(Species = "Tukey")),
                  test = adjusted(type = "holm"))
  list <- list(tidy(bonferroni),tidy(holm))
  return(list)
}

paarweisen_t_test(var=iris$Sepal.Length)
```

**Interpretation**

Die Nullhypothese für die Mittelwerte von Sepal.Length kann nicht abgelehnt werden, d.h. sie unterscheiden sich nicht bei den Species.

---

**Korrektur:** Doch, alle p-Werte sind sehr klein. Für alle paarweisen Vergleiche wird die Nullhypothese abgelehnt.

---


```{r aufgabe 3b}
paarweisen_t_test(var=iris$Sepal.Width)
paarweisen_t_test(var=iris$Petal.Length)
paarweisen_t_test(var=iris$Petal.Width)
```

**Interpretation**

* Die Nullhypothese für die Mittelwerte von Sepal.Width kann nicht abgelehnt werden, d.h. sie unterscheiden sich nicht bei den Species.
* Die Nullhypothese für die Mittelwerte von Petal.Width kann abgelehnt werden, d.h. sie unterscheiden sich bei den Species.
* Die Nullhypothese für die Mittelwerte von Petal.Width kann abgelehnt werden, d.h. sie unterscheiden sich bei den Species.

---

**Korrektur:** auch hier: alle p-Werte sind sehr klein. Für alle paarweisen Vergleiche wird die Nullhypothese abgelehnt.

**Bewertung:** 7.5/9 -- Aufgabe sehr interessant gelöst. Einfacher wäre es natürlich mit der Funktion `pairwise.t.test`.

**Insgesamt:** 19 von 23 Punkten.

---



## Zusatzaufgabe

Wahl des Wegs durch Dodekaeder =Körper mit zwölf Flächen (2 Mal werfen und Augenzahlen multiplizieren):

1.Weg: Gerades Produkt der Augenzahlen und nicht durch 7 teilbar
- Behinderung: p=0.25 sich bei Nacht zu verlaufen

2.Weg: Gerades Produkt der Augenzahlen und durch 7 teilbar
- Behinderung: Nach verlaufen auf 1.Weg mit p=0.25 bei Nacht, gelangt man mit p=0.2 auf 2.Weg;
                Flusstal mit p=0.1 dichtem Nebel

3.Weg: Ungerades Produkt der Augenzahlen
- Behinderung: Einsiedler ist ein Werwolf (kann Zielerreichung mit p= 0.9 gefähreden) oder Mensch (keine Gefährdung)

Aufgabe: 
Simulation: 1,000 Mal; Bedingung: Einsiedler ist Werwolf

Kontigenztafel und Plots:
- Wie oft verlaufen (1.Weg)
- Wie oft im Nebel gerastet (2.Weg)
- Wie oft dem Werwolf begegnet (3.Weg)
- Wie oft insgesamt morgens (= keine Behinderungen) oder später (2 Möglichkeiten für spätere Ankunft am Mittag: (1) nach Rast bei dichtem Nebel auf 2.Weg, oder (2) Verlaufen auf 1.Weg und 2.Weg nicht gefunden) am Ziel angekommen

Binomialtest: 
Wahrscheinlichkeit noch am Morgen anzukommen größer als 50%? (p > 0.5)
