---
title: "Übungsblatt 6 - Präsenzaufgaben"
author: "Zehui Bai"
date: "`r Sys.time()`"
output: 
  html_document: 
    df_print: kable
    toc: yes
    toc_depth: 4
    toc_float: yes
    code_folding: show
editor_options:
  chunk_output_type: console
---

```{r, include = FALSE}
knitr::opts_chunk$set(message = FALSE, warning = FALSE, error = FALSE)
```



### Aufgabe 1

```{r A1}

bilirubin <- read.csv("~/Desktop/SASUniversityEdition/myfolders/Daten/bilirubin.txt",  sep = ";")
set.seed(1234)
bilirubin.sample <- bilirubin[sample(nrow(bilirubin), 1000,replace=T), ]
bilirubin.sample <- bilirubin.sample[order(bilirubin.sample$ALTER), ]

# (a)
attach(bilirubin.sample)

hist(ALTER,freq = F)
lines(density(ALTER),col="red",lty=2)  

hist(Wert,freq = F)
lines(density(Wert), col="green")


# (b)
library(ggplot2)
ggplot(bilirubin.sample, aes(x = ALTER)) +
  geom_histogram(aes(color = SEX, fill = SEX), 
                position = "identity", bins = 30, alpha = 0.4) +
  scale_color_manual(values = c("#00AFBB", "#E7B800")) +
  scale_fill_manual(values = c("#00AFBB", "#E7B800"))


# (c)
ggplot(bilirubin.sample, aes(x=SEX, y=Wert, fill=SEX)) + 
    geom_boxplot()

detach()
```


### Aufgabe 2

```{r echo=TRUE}
data(iris)

opar <- par()
par(mfrow=c(2,2))
name <- names(iris[,-5])
for (i in 1:4){
  hist(iris[,i],freq = F,main = "Histogram of name[i]")
}
opar



data(iris)
opar <- par()
par(mfrow=c(2,2))
for (i in 1:4){
  boxplot(iris[,i]~iris[,5], outline=FALSE, col="gray90", boxwex=0.5)
}
opar


p1 <- ggplot(iris, aes(x=Species, y=iris[,1], fill=Species)) + geom_boxplot() 
p2 <- ggplot(iris, aes(x=Species, y=iris[,2], fill=Species)) + geom_boxplot() 
p3 <- ggplot(iris, aes(x=Species, y=iris[,3], fill=Species)) + geom_boxplot() 
p4 <- ggplot(iris, aes(x=Species, y=iris[,4], fill=Species)) + geom_boxplot() 

library(gridExtra)
grid.arrange(p1,p2,p3,p4,nrow = 2, top = "Aufgabe 2a")

```














### Aufgabe 3

Laden Sie den Datensatz **airquality**. Wir betrachten die Merkmale **Ozone**, **Solar.R**, **Wind** und **Temp** in diesem Datensatz.

```{r A3a}
data("airquality")
pairs(airquality[,1:4], pch = 19)

cbind(cor(airquality[,1:4],
          method = c("pearson"),
          use = "complete"),
      Methode=rep("pearson",4))
    ## 提供了一种在缺少值的情况下计算协方差的方法 "everything", "all.obs", "complete.obs", "na.or.complete", or "pairwise.complete.obs".

cov(airquality[,1:4],method = c("kendall"),use = "complete")


set.seed(123)
rnorm(1000)











airquality %>%
  select(Ozone:Temp) %>%
  gather() %>%
  ggplot(data = ., aes(x = value)) +
  geom_histogram(bins = 35) +
  facet_wrap(~key, ncol = 1, scales = "free")
```



### Aufgabe 4

Den Datensatz **m111survey** aus dem Paket **tigerstats** haben wir in Blatt 5 untersucht. Wir möchten den Zusammenhang zwischen den Variablen **fastest** und **sex** mit Hilfe von gruppierten Boxplots veranschaulichen.

```{r A4}
data("m111survey", package = "tigerstats")

ggplot(data = m111survey, aes(x = sex, y = fastest)) +
  geom_boxplot()
```


### Aufgabe 5

#### a) 

Generieren Sie 1000 Daten aus der $N(0,1)$-Verteilung (`rnorm(1000)`).

```{r A5a}
random <- rnorm(1000)
```


#### b)

Plotten Sie das Histogramm der Daten und beschriften Sie die Achsen und den Titel.

```{r A5b}
ggplot(data = NULL, aes(x = random)) +
  geom_histogram(aes(y = stat(density)), binwidth = .25) +
  labs(title = "Random numbers from N(0, 1",
       x = "Number", y = "Density")
```


#### c)

Schätzen Sie eine geglättete Dichtefunktion (`density()`) für die Daten und fügen Sie diese Dichtefunktion in das Histogramm ein.

```{r A5c}
ggplot(data = NULL, aes(x = random)) +
  geom_histogram(aes(y = stat(density)), binwidth = .25, alpha = .5) +
  geom_density() +
  labs(title = "Random numbers from N(0, 1",
       x = "Number", y = "Density")
```


#### d) 

Fügen Sie die Dichtefunktion der $N(0,1)$-Verteilung dem oben-erstellten Bild hinzu.
(Hinweis: `curve(dnorm(x), add = T)`).

```{r A5d}
ggplot(data = NULL, aes(x = random)) +
  geom_histogram(aes(y = stat(density)), binwidth = .25, alpha = .5) +
  geom_density(aes(color = "Estimated Kernel Density")) +
  stat_function(aes(color = "Standard Normal Distribution"), fun = dnorm) +
  scale_color_brewer(palette = "Set1") +
  labs(title = "Random numbers from N(0, 1)",
       x = "Number", y = "Density", color = "") +
  theme(legend.position = "top")
```
