---
title: "Aufgabe 4"
subject: "R Einführung"
author: "Zehui Bai"
date: "`r Sys.time()`"
fontsize: 10pt
colorlinks: yes
boldstyle: TeX
output: 
  html_document:
    toc: true
    toc_float: true
    df_print: paged
editor_options: 
  chunk_output_type: console
---

```{r setup, include=FALSE}
knitr::opts_chunk$set(echo = TRUE)
library(readr)
library(dplyr)
```


```{r setup, include=FALSE}
knitr::opts_chunk$set(echo = TRUE)
```
## Präsenzaufgabe 1

In Hausaufgabe 1e) von Blatt 3 haben wir die Anwendung der Befehle unique(x), duplicated(x), x[!duplicated(x)] auf einen Vektor x gesehen. Jetzt wollen wir die gleichen Fragen beantwor- ten für den Fall, dass x ein Datensatz ist. Laden Sie den Datensatz airquality aus dem Paket datasets.

a) Interpretieren Sie den Befehl
```{r echo=TRUE}
airquality <- data.frame(airquality)
AirDouble <- rbind(airquality, airquality[sample(1:nrow(airquality), 10),])
AirDouble
```

**Interpretation**: Hängt 10 zufällig ausgewählte Zeilen aus `airquality` and `airquality` und speichert in `AirDouble`.

b) Welche Subgruppen bildet man mit

```{r echo=TRUE}
unique(AirDouble); AirDouble[!duplicated(AirDouble),]
```
Nur unique bzw. non-duplicated rows of `airquality`.

c) Welche Subgruppen bildet man mit
```{r echo=TRUE}
airquality[!duplicated(airquality[,5]),]
airquality[!duplicated(airquality[,6]),]
# Keine duplicates Iterm in der 5./6. Spalte.
```

## Präsenzaufgabe 2

Der Datensatz gewicht.txt (Datei im StudIP verfügbar) enthält das Geburtsgewicht eines Neuge- borenen (bwt), das Rauchverhalten der Mutter (smoke, 0=ˆ Nichtraucher, 1=ˆ Raucher, 9=ˆ fehlender Wert) und die Identifikationsnummer der Mutter (PatID). Laden Sie diesen Datensatz in R und bearbeiten Sie die folgenden Aufgaben:

a) Ersetzen Sie in der Spalte smoke Werte, die gleich 9 sind, durch NA.
```{r echo=TRUE}
gewicht <- read.csv(file="~/Documents/R_Kurs/gewicht.txt", sep = "",
                      header=T)
table(gewicht$smoke,useNA="always")
gewicht$smoke[which(gewicht$smoke == 9)]=NA
table(gewicht$smoke,useNA="always")
```

b) Berechnen Sie Minimum, Maximum, Mittelwert, Standardabweichung und Median des Geburtsgewichts gruppiert nach dem Rauchverhalten der Mutter.
```{r echo=TRUE}
gewicht %>%
  mutate(smoke = if_else(smoke == 0, "Nichtraucherin", "Raucherin")) %>%
  group_by(smoke) %>%
  summarize(n = n(),
            min = min(bwt),
            max = max(bwt),
            mean = mean(bwt),
            sd = sd(bwt),
            median = median(bwt))

# Alternative
FUN = function(x) c(n=length(x),min=min(x),max=max(x), mean = mean(x),std=sd(x),median=median(x))
aggregate(gewicht$bwt,list(gewicht$smoke), FUN)
```

c) Der Datensatz enthält auch die Daten von Müttern mit mehreren Kindern. Gehen Sie davon aus, dass die Daten nach dem Datum geordnet sind. Bilden Sie eine Untergruppe first_value, die angibt, ob es sich um Daten für die jeweils erste Geburt der Mütter handelt.

```{r echo=TRUE}
first_value <- gewicht[!duplicated(gewicht$PatID), ]

gewicht$first_value <- FALSE
gewicht[!duplicated(gewicht$PatID), "first_value"] <- TRUE
```

d) Bilden Sie eine Untergruppe last_value, die angibt, ob es sich um Daten für die jeweils letzte Geburt der Mütter handelt.

```{r echo=TRUE}
last_value <- gewicht[!duplicated(gewicht$PatID, fromLast = TRUE), ]
# Alternative
last_value <- gewicht[!duplicated(rev(gewicht$PatID)),  ]

gewicht$last_value <- FALSE
gewicht[!duplicated(gewicht$PatID), "last_value"] <- TRUE
```

e) Bilden Sie eine Untergruppe non_repeated, welche die Daten der Mütter danach gruppiert, ob sie nur ein Kind geboren haben.

```{r echo=TRUE}
gewicht[gewicht$first_value & gewicht$last_value, ] %>%nrow()
non_repeated <- gewicht[gewicht$first_value & gewicht$last_value, ]
```

f) Bearbeiten Sie die Teilaufgabe b) auch für die in c) bis e) erstellten Subgruppen.

```{r echo=TRUE}
Berechnen_c <- aggregate(first_value$bwt,list(first_value$smoke), FUN);Berechnen_c
Berechnen_d <- aggregate(last_value$bwt,list(last_value$smoke), FUN);Berechnen_d
Berechnen_e <- aggregate(non_repeated$bwt,list(non_repeated$smoke), FUN);Berechnen_e
```

## Präsenzaufgabe 3
Speichern Sie den Datensatz bilirubin.txt (Datei im StudIP verfügbar) auf Ihrem Rechner und laden Sie ihn in R.
a. Berechnen Sie Minimum, Maximum, Mittelwert, Standardabweichung und Median vom Bilirubin-Wert und vom Alter der Patienten jeweils gruppiert nach dem Geschlecht.

```{r echo=TRUE}
bilirubin <- read_delim("~/Documents/R_Kurs/bilirubin.txt", delim = ";")
aggregate(bilirubin[c("Wert", "ALTER")], list(bilirubin$SEX), FUN)
```

b. Wieviele Patienten sind mindestens 70 Jahre alt?

```{r echo=TRUE}
length(bilirubin$ALTER[bilirubin$ALTER >= 70])
# Alternative
bilirubin[bilirubin$ALTER >= 70,] %>% nrow()
```

c. Wieviele Frauen in diesem Datensatz sind jünger als 30 Jahre und haben Bilirubin-Werte kleiner als 1.1?

```{r echo=TRUE}
nrow(bilirubin[bilirubin$SEX == "W" & bilirubin$Wert < 1.1, ])
```

d. Wieviel Prozent der unter 30-jährigen Männer bzw. Frauen haben Bilirubin-Werte zwischen 0.4 und 1.2 ([0.4, 1.2])?

```{r echo=TRUE}

```
