 ---
title: "Aufgabe 4"
subject: "R Einführung"
author: "Zehui Bai, Stefanie Do"
date: "`r Sys.time()`"
fontsize: 10pt
colorlinks: yes
boldstyle: TeX
output: 
  html_document:
    toc: true
    toc_float: true
    df_print: paged
editor_options: 
  chunk_output_type: console
---

```{r setup, include=FALSE}
knitr::opts_chunk$set(echo = TRUE)
library(readr)
library(dplyr)
```


## Aufgabe 1

#### (a+b)
>Laden Sie den Datensatz iris aus dem Paket datasets. Und rufen Sie mit dem entsprechenden R-Befehl die Hilfe zum Datensatz auf und lesen Sie die Informationen zu diesem Datensatz.

```{r echo=TRUE}
data(iris)
iris <- data.frame(iris)
```

---

**Korrektur:*** Aufgabe b) fehlt: `?iris`

---

#### (c)
>Berechnen Sie die Mittelwerte der 4 metrisch-skalierten Merkmale des Datensatzes gruppiert nach dem qualitativen Merkmal Species. Benutzen Sie dazu die Funktion tapply().

```{r echo=TRUE}
levels(iris$Species)
tapply(iris$Sepal.Length, iris$Species, mean)
tapply(iris$Sepal.Width,  iris$Species, mean)
tapply(iris$Petal.Length, iris$Species, mean)
tapply(iris$Petal.Width,  iris$Species, mean)
```

#### (d)
>Lösen Sie Teilaufgabe c) diesmal mit aggregate().

```{r echo=TRUE}
aggregate(iris[,1:4],list(iris$Species), mean)
```

---

**Bewertung:** 3/4

---

## Aufgabe 2

#### (a)
>Im Folgenden benötigten Sie den Datensatz heartatk4R.txt (verfügbar unter http://statland.org/R/R/heartatk4R.txt). Laden Sie den Datensatz direkt unter Angabe der URL als Dateiname in R ein.

```{r echo=TRUE}
library(readr)
heartatk4 <- read_delim("http://statland.org/R/R/heartatk4R.txt", delim = "\t", col_types = cols(
  Patient = col_integer(),
  DIAGNOSIS = col_integer(),
  SEX = col_character(),
  DRG = col_integer(),
  DIED = col_integer(),
  CHARGES = col_double(),
  LOS = col_integer(),
  AGE = col_integer()
))
```

```{r echo=TRUE}
# Alternative
heartatk4_alternativ <- read.csv("http://statland.org/R/R/heartatk4R.txt", sep="")
```

#### (b)
>Berechnen Sie den Mittelwert des Alters der Patienten gruppiert nach jeweils SEX, DIAGNOSIS, DRG und DIED.

```{r echo=TRUE}
lapply(c("SEX", "DIAGNOSIS", "DRG", "DIED"), function(x) {
  tapply(heartatk4$AGE, heartatk4[x], mean, na.rm = TRUE)
})
```

#### (c)
>Die Krankenhausaufenthaltskosten für jeden Patienten sind in der Spalte CHARGES ange- geben. Berechnen Sie den Mittelwert der Kosten gruppiert nach jeweils SEX, DIAGNOSIS, DRG und DIED. Kommentieren Sie knapp wo die größten Kosten entstehen!

```{r echo=TRUE}
Aufgabe_2c <- lapply(c("SEX", "DIAGNOSIS", "DRG", "DIED"), function(x) {
  tapply(heartatk4$CHARGES, heartatk4[x], mean, na.rm = TRUE)
})
# die Maxima nach jeweils SEX, DIAGNOSIS, DRG und DIED
wert_max <- lapply(Aufgabe_2c,max)
wo_max <- lapply(Aufgabe_2c,which.max)
name_max <- lapply(wo_max,names)
cbind(name_max, wert_max)
```

---

**Kommentar:** Gut. Der Output sieht noch etwas besser aus, wenn das erste `lapply` durch `sapply` ersetzt wird:
```{r echo=TRUE}
Aufgabe_2c <- sapply(c("SEX", "DIAGNOSIS", "DRG", "DIED"), function(x) {
  tapply(heartatk4$CHARGES, heartatk4[x], mean, na.rm = TRUE)
})
# die Maxima nach jeweils SEX, DIAGNOSIS, DRG und DIED
wert_max <- lapply(Aufgabe_2c,max)
wo_max <- lapply(Aufgabe_2c,which.max)
name_max <- lapply(wo_max,names)
cbind(name_max, wert_max)
```

---
#### (d)
>Die Dauer des Krankenhausaufenthalts für jeden Patienten ist in der Spalte LOS angegeben. Berechnen Sie den Mittelwert von LOS gruppiert gleichzeitig nach SEX, DIAGNOSIS, DRG und DIED.

```{r echo=TRUE}
Aufgabe_2d <- with(heartatk4,
     aggregate(LOS, list(SEX, DIAGNOSIS, DRG, DIED), mean, na.rm = TRUE))
names(Aufgabe_2d) <- c("SEX","DIAGNOSIS","DRG","DIED","Mittelwert von LOS")
Aufgabe_2d
```

---

**Bewertung:** 12/12

---

## Aufgabe 3

#### (a)
>Im folgenden benötigen Sie den Datensatz birthwt aus dem R-Paket MASS.Laden Sie den genannten Datensatz und rufen Sie die Hilfe zum Datensatz auf.

```{r echo=TRUE}
data(birthwt, package = "MASS")
?MASS::birthwt
```

#### (b)
>Vergleichen Sie die Mittelwerte vom Geburtsgewicht der Neugeborenen gruppiert nach dem Rauchverhalten ihrer Mutter.

```{r echo=TRUE}
# Zusatzaufgabe
birthwt$smoke <- factor(birthwt$smoke, levels = c(0,1), labels = c("Nichtraucher", "Raucher"))
tapply(birthwt$bwt, birthwt$smoke, mean)
# Mittelwert vom Geburtsgewicht der Neugeborenen für Nichtraucher ist größer
```

#### (c)
>Vergleichen Sie die Mittelwerte vom Geburtsgewicht der Neugeborenen gruppiert nach dem Bluthochdruck (Hypertonie) ihrer Mutter.

```{r echo=TRUE}
# Zusatzaufgabe
birthwt$ht <- factor(birthwt$ht, levels = 0:1, labels = c("keine Hypertonie", "Hypertonie"))
tapply(birthwt$bwt, birthwt$ht, mean)
# Mittelwert vom Geburtsgewicht der Neugeborenen für "kein Bluthochdruck" ist größer
```

#### (d)
>Benutzen Sie die folgenden, neuen Befehle und versuchen Sie diese zu interpretieren. Konsultieren Sie dazu die Hilfe, falls nötig.

```{r echo=TRUE}
boxplot(birthwt$bwt ~ birthwt$smoke)
# Box-and-Whisker-Plot von `bwt` (Geburtsgewicht) mit der angegebenen gruppierten Variable `smoke` (smoking status during pregnancy.).

t.test(birthwt$bwt ~ birthwt$smoke)
# Welch Two Sample t-test für Geburtsgewicht zwischen Nichtrauchern und Rauchern, ob es Unterschied von Geburtsgewicht zwischen Nichtrauchern und Rauchern(H0: kein Unterschied vs. H1 Unterschied) gibt. p-value = 0.007003 ist das Ergeibnis signifikant, dazu wird H0 verworfen, es gibt Unterschied von Geburtsgewicht zwischen Nichtrauchern und Rauchern

boxplot(birthwt$bwt ~ birthwt$ht)
# Box-and-Whisker-Plot von `bwt` (Geburtsgewicht) mit der angegebenen gruppierten Variable `ht` (history of hypertension).

t.test(birthwt$bwt ~ birthwt$ht)
# Welch Two Sample t-test für Geburtsgewicht zwischen Probanden mit und ohne Geschichte der Hypertonie, ob es Unterschied von Geburtsgewicht (H0: kein Unterschied vs. H1 Unterschied) gibt. p-value = 0.1332 ist das Ergeibnis nicht signifikant, dazu wird H0 beibehalten, es gibt kein Unterschied von Geburtsgewicht zwischen Probanden mit und ohne Geschichte der Hypertonie.
```

---

**Bewertung:** 4/4

---

## Zusatzaufgabe

>Nutzen Sie für diese Aufgabe weiterhin den birthwt-Datensatz.

#### (a)
>Wandeln Sie die Variablen smoke und ht in Faktoren um.

```{r echo=TRUE}
# birthwt$smoke <- factor(birthwt$smoke, levels = c(0,1), labels = c("Nichtraucher", "Raucher"))
# birthwt$ht <- factor(birthwt$ht, levels = 0:1, labels = c("keine Hypertonie", "Hypertonie"))
str(birthwt[c("smoke","ht")])
```

#### (b)
>Berechnen Sie die Mittelwerte vom Geburtsgewicht der Neugeborenen gruppiert nach dem Rauchverhalten und Bluthochdruck (Hypertonie) ihrer Mutter, indem Sie für das Argument INDEX die beiden Variablen in einer Liste übergeben.

```{r echo=TRUE}
with(birthwt,aggregate(bwt, list(smoke,ht), mean, na.rm = TRUE))
```

```{r echo=TRUE}
# Alternative
tapply(birthwt$bwt, list(birthwt$smoke, birthwt$ht), mean)
```

#### (c)
>Veranschaulichen Sie das Ergebnis mit dem Befehl: interaction.plot(birthwt$smoke, birthwt$ht, birthwt$bwt).

```{r echo=TRUE}
interaction.plot(birthwt$smoke, birthwt$ht, birthwt$bwt)
```

**Interpretation:** Nicht nur für Nichtrauchen sonder auch für Raucher während der Schwangerschaft, ist das Geburtgewicht bei Muttern mit Geschicht der Hypertonie höher als ohne Hypertonie, dazu ist "ht" ein Haupteffekt. 

---

**Ergänzung:** Bei Frauen mit Bluthochdruck scheint Rauchen das Geburtsgewicht sogar zu erhöhen! Es liegen vermutlich Interaktionseffekte vor.

---

#### (d)
>Eine Alternative zur Veranschaulichung bietet die Funktion bwplot() aus dem Paket lattice an. Diese Funktion mit den Angaben bwplot(y ~ x1 | x2) zeichnet gruppierte Boxplots einer numerischen Variable y gruppiert nach zwei qualitativen Variablen x1 und x2. Veranschaulichen das obige Ergebnis mit Hilfe dieser Funktion.

```{r echo=TRUE}
library(lattice)
bwplot(birthwt$bwt ~ birthwt$smoke | birthwt$ht)
```

---

**Bewertung:** 3/3

**insgesamt:** 19 + 3 Bonuspunkte

---
