---
title: "Übungsblatt 7 - Hausaufgaben"
author: "Zehui Bai,Stefanie Do"
date: "`r Sys.time()`"
output: 
  html_document: 
    df_print: kable
    toc: yes
    toc_depth: 4
    toc_float: yes
    code_folding: show
editor_options:
  chunk_output_type: console
---

```{r, include = FALSE}
knitr::opts_chunk$set(message = FALSE, warning = FALSE, error = FALSE)
```

# Aufgage 1

Plotten Sie die Dichtefunktionen der Gammaverteilungen mit den Parametern shape=1:10 und scale=1 in einer gemeinsamen Grafik. Verwenden Sie verschiedene Farben oder/und Linientypen.

```{r aufgabe1}
x = seq(0, 20, 0.1)
plot <- data.frame(x = x,
                   y1 = dgamma(x,1,1),
                   y2 = dgamma(x,2,1),
                   y3 = dgamma(x,3,1),
                   y4 = dgamma(x,4,1),
                   y5 = dgamma(x,5,1),
                   y6 = dgamma(x,6,1),
                   y7 = dgamma(x,7,1),
                   y8 = dgamma(x,8,1),
                   y9 = dgamma(x,9,1),
                   y10 = dgamma(x,10,1))
## Frage: Wie 10 Variablen direkt und effizienter generiert werden? 

library(tidyr)
plot_long <- gather(plot,y,value,-x)

library(ggplot2)
ggplot(plot_long, aes(x = x, y = value, color = y)) +
  geom_line() +
  scale_color_viridis_d() +
  labs(title = "Gammaverteilungen mit den Parametern shape=1:10",
       x = "x", y = "shape=1:10")
```

---

**Hinweis zur Frage:**
```{r}
plot <- mapply(dgamma, shape=setNames(1:10, paste0("y",1:10)), MoreArgs = list(x=x))
plot <- cbind(x,as.data.frame(plot))
# statt setNames geht auch: structure(1:10, names=paste0("y",1:10))

# oder tidy (mit tibbles):
plot <- purrr::map_dfc(.x = setNames(1:10, paste0("y",1:10)), .f=dgamma, x=x)
# Achtung, hier ist noch keine Spalte mit den Werten x vorhanden
```

**Hinweis:** vgl. zu `gather` -- eine ähnliche Funktion liefert `stack`

**Achtung:** Im Plot steht als y-Achsenbeschriftung "shape=1:10", dort sollte aber "Dichte" stehen.

**Bewertung:** 4/4

---

# Aufgabe 2

Berechnen Sie die folgenden Integrale mit der Monte-Carlo-Simulationsmethode.

```{r aufgabe2}
f_1 <- function(x) {
  log(1-tan(x^3/2))
}
mean(f_1(runif(1e6, 0, 1)))


f_2 <- function(x, y) {
  sin(x + y)
}
mean(f_2(runif(1e6, 0, 1), runif(1e6, 0, 1)))


f_3 <- function(x, y) {
  0.5 * x^2 - 0.5 * y^2
}
6 * 6 * mean(f_3(runif(1e6, -3, 3), runif(1e6, -3, 3)))
```

---

**Bewertung:** 6/6

---

# Aufgabe 3

Verwenden Sie diese sogenannte hit and miss (Treffer-Nicht Treffer) Monte Carlo-Methode, um die Integrale aus Präsenzaufgabe 4 zu berechnen und vergleichen Sie die Ergebnisse

```{r aufgabe3}
## Präsenzaufgabe 4a(1)
f_4 <- function(x) {
  exp(x^2)
}

## Rechteck
ggplot(data.frame(x = seq(-1, 1, 0.1)), aes(x))+
  stat_function(fun = f_4)+
  ylim(0,exp(1))

## data simulation  
data <- data.frame(n = 1:10000,
                   x = runif(10000,-1,1),
                   y = runif(10000,0,exp(1)))

data$treffer <- 0
data$treffer[data$y <= exp((data$x)^2)] <- 1

## Integral rechnen
Integral <- sum(data$treffer==1)/10000*2*exp(1)
Integral

## Visualisierung
ggplot(data, aes(x = x, y = y, color = treffer)) +
  stat_function(fun = f_4)+
  geom_point()







## Präsenzaufgabe 4a(2)
f_5 <- function(x) {
  log(1 + tan(x)^2)
}
## Rechteck
ggplot(data.frame(x = seq(0, pi/8, 0.01)), aes(x))+
  stat_function(fun = f_5)+
  ylim(f_5(0),f_5(pi/8))
```

---

**Hinweis:** ylimmuss von 0 bis zum Maximum gehen (hier ist `f_5(0)` ok, da `f_5(0)=0`)

---

```{r aufgabe3c}
## data simulation           
data2 <- data.frame(n = 1:10000,
                    x = runif(10000,0, pi/8),
                    y = runif(10000,f_5(0),f_5(pi/8)))

data2$treffer <- 0
data2$treffer[data2$y <= f_5(data2$x)] <- 1

## Integral rechnen
Integral <- sum(data2$treffer==1)/10000*pi/8*(f_5(pi/8)-f_5(0))
Integral

## Visualisierung
ggplot(data2, aes(x = x, y = y, color = treffer)) +
  stat_function(fun = f_5)+
  geom_point()







## Präsenzaufgabe 4a(3)
f_6 <- function(x) {
  sin(2 * x) * cos(x)
}
## bekommen fmax
fmax <- optimize(f_6,lower=-pi/2,upper=pi/2,maximum=T)$maximum
fmin <- optimize(f_6,lower=-pi/2,upper=pi/2,maximum=F)$minimum

## Rechteck
ggplot(data.frame(x = seq(-pi/2, pi/2, 0.01)), aes(x))+
  stat_function(fun = f_6)+
  geom_hline(yintercept=0)+
  geom_hline(yintercept=f_6(fmax))+
  geom_hline(yintercept=f_6(fmin))

## data simulation           
data3 <- data.frame(n = 1:10000,
                    x = runif(10000,-pi/2, pi/2),
                    y = runif(10000,0,f_6(fmax)))

data3$treffer <- 0
data3$treffer[data3$y <= f_6(data3$x)] <- 1

Integral <- sum(data3$treffer==1)/10000*pi*(f_6(fmax)-0)
Integral

ggplot(data3, aes(x = x, y = y, color = treffer)) +
  stat_function(fun = f_6)+
  geom_point()

## Well, es scheint nicht richt,das Ergebnis nicht mit folgend übereinstimmt.
f <- function(x) {sin(2*x) * cos(x)}
pi * mean(f(runif(1e6, -pi/2, pi/2)))
```

---

**Korrektur:** Aufgabe c unvollständig. Nur Positivteil wurde berechnet.

Berechnung von `fmax` wird generell unterschätzt. Rechteck daher vorsichtshalber etwas größer wählen, z.B. `f_6(fmax) * 1.1`.

Negativteil ähnlich wie oben:
```{r}
# Positivteil von f_6 wurde bereits oben betrachtet
#f_6.pos <- function(x) max(0,f_6(x))

#...

# Wir betrachten jetzt den Negativteil von f_6:
f_6.neg <- function(x) abs(pmin(0,f_6(x)))
plot(f_6.neg, xlim=c(-pi/2,pi/2))

# man verfährt jetzt wieder genau wie oben für f_6:
fmax <- optimize(f_6.neg,lower=-pi/2,upper=pi/2,maximum=T)$maximum 

## Monte Carlo simulation           
data3.neg <- data.frame(n = 1:10000,
                    x = runif(10000,-pi/2, pi/2), # oder runif(10000,-pi/2, 0) für mehr Effizienz
                    y = runif(10000,0,f_6.neg(fmax)*1.1))  # Extremwert mit zusätzlichem Sicherheitsabstand

data3.neg$treffer <- 0
data3.neg$treffer[data3.neg$y <= f_6.neg(data3.neg$x)] <- 1

Integral.neg <- sum(data3.neg$treffer==1)/10000*pi*(f_6.neg(fmax)*1.1-0)
Integral.neg

ggplot(data3.neg, aes(x = x, y = y, color = treffer)) +
  stat_function(fun = f_6.neg)+
  geom_point()

Integral.gesamt <- Integral - Integral.neg
Integral.gesamt

# es kommt ungefähr 0 heraus.
```

**Bewertung:** 8/10

**Zusatzaufgabe:** nicht bearbeitet

**insgesamt:** 18 Punkte

---
