---
title: "Übungsblatt 8 - Hausaufgaben"
author: "Zehui Bai,Stefanie Do"
date: "`r Sys.time()`"
output: 
  html_document: 
    df_print: kable
    toc: yes
    toc_depth: 4
    toc_float: yes
    code_folding: show
editor_options:
  chunk_output_type: console
---

```{r, include = FALSE}
knitr::opts_chunk$set(message = FALSE, warning = FALSE, error = FALSE)
```

# ~~Aufgage~~ Aufgabe 1

```{r aufgabe 1}
## p-Wert von 1 ist nicht signifikant und deutet auf ein gezinktes Roulette-Rad hin, siehe z.B. probablity of success 1.

binom.test(5, 5, 18/37, alternative="less")
```

---

**Korrektur:** 18/37 ist Gewinnwahrscheinlichkeit. Also muss Anzahl der Gewinne (0) übergeben werden, nicht Anzahl der Verluste (5):
```{r}
binom.test(0, 5, 18/37, alternative="less")
```

---

```{r}
## p-Wert von 0.01134 ist signifikant und deutet auf ein normales Roulette-Rad hin.

binom.test(450, 1000, 18/37, alternative="less") 
```

---

**Bewertung:** 5/6

---

# ~~Aufgage~~ Aufgabe 2

```{r}
# a 
# die Chance, den vermuteten Effekt von ca. 5% nachweisen zu können, ist 0.2863701
p <- qbinom(p=0.95,size=100,prob=0.7)
1-pbinom(q=p,size=100,prob=0.75)

# b
# der vermutete Effekt ist mindestens 0.14*100% =14%,um (mit n = 100) eine Power von 0.95 zu erreichen
Effekt <- 0
repeat{
  Effekt <- Effekt+0.01  
  k <- qbinom(p=0.95,size=100,prob=0.7)
  p <- 1-pbinom(q=k,size=100,prob=(Effekt+0.7))
  if(p >= 0.95) {
    break } 
  }
Effekt

# c
# der Stichprobenumfang mindestens ist mindestens 22515, um einen vermuteten Effekt von 1% mit einer Power von 0.95 nachweisen zu können
n <- 1
repeat{
  n <- n+1  
  k <- qbinom(p=0.95,size=n,prob=0.7)
  p <- 1-pbinom(q=k,size=n,prob=(0.01+0.7))
  if(p >= 0.95) {
    break } 
  }
n
```

---

**Bewertung:** 10/10

---

# Aufgabe 3

```{r}
Power_Monte_Carlo <- function(N,Samplesize){
  Index <- NULL
  for (i in 1:N) {
    Y <- rbinom(n=Samplesize, size=1, prob=0.4)
    Test <- binom.test(sum(Y), length(Y), 0.3, alternative="two.sided") 
    Index[i] <-  ifelse(Test$p.value>0.05,0,1)
  }
  M <- sum(Index)
  Power <- M/N
  return(Power)
}
# Experiment n = 40, p0 = 0.3, p1 = 0.4, α = 0.05
Power_Monte_Carlo(N=10000,Samplesize=40)
# Experiment n = 200, p0 = 0.3, p1 = 0.4, α = 0.05
Power_Monte_Carlo(N=10000,Samplesize=200)
```

---

**Korrektur:** Laut Angabe oberer Binomialtest, also `alternative="greater"`:

```{r}
Power_Monte_Carlo <- function(N,Samplesize){
  Index <- NULL
  for (i in 1:N) {
    Y <- rbinom(n=Samplesize, size=1, prob=0.4)
    Test <- binom.test(sum(Y), length(Y), 0.3, alternative="greater") 
    Index[i] <-  ifelse(Test$p.value>0.05,0,1)
  }
  M <- sum(Index)
  Power <- M/N
  return(Power)
}
Power_Monte_Carlo(N=10000,Samplesize=40)
Power_Monte_Carlo(N=10000,Samplesize=200)
```


**Bewertung:** 3/4

---

# Zusatzaufgabe

```{r}
powerfkt1 <- function(alpha=0.05, p0=0.3, delta=0.1,
                      nstart=25, nend=1000, nstep=25){
  n <- seq(nstart, nend, nstep)
  power <- NULL 
  alpha.act <- NULL
  c <- qbinom(p=1-alpha, size=n, prob=p0)
  alpha.act <- 1-pbinom(c, n, p0)
  power <- 1-pbinom(q=c, size=n, prob=p0+delta)
  x <- data.frame(n, power, alpha.act)
  return(x)
}
b <- powerfkt1()

library(knitr)
library(kableExtra)
kable(b) %>%
  kable_styling() %>%
  scroll_box(width = "500px", height = "200px")
```

---

**Korrektur:** Header ist nicht wie gewünscht- -- Es soll nur die Argumente `alpha`, `p0`, `delta` und `n` berücksichtigt werden (kein `nstart, `nend` oder `nstep`):
```{r}
power1 <- function(alpha=0.05, p0=0.3, delta=0.1, n){
  k <- qbinom(p=1-alpha, size=n, prob=p0)
  alpha.act <- 1-pbinom(k, n, p0)
  power <- 1-pbinom(q=k, size=n, prob=p0+delta)
  
  return(data.frame(n, power, alpha.act))
}
# Beispiel:
power1(n=seq(25, 100, 25))
```

**Bewertung:** 2.5/3

**Insgesamt:** 20.5 Punkte

---