 ---
title: "Übungsblatt 9 - Hausaufgaben"
author: "Zehui Bai,Stefanie Do"
date: "`r Sys.time()`"
output: 
  html_document: 
    df_print: kable
    toc: yes
    toc_depth: 4
    toc_float: yes
    code_folding: show
editor_options:
  chunk_output_type: console
---

```{r, include = FALSE}
knitr::opts_chunk$set(message = FALSE, warning = FALSE, error = FALSE)
library(binom)
library(tidyverse)
```


# Aufgabe 1

```{r aufgabe1}
binom.test(0, 10, 0.25, alternative="less")
binom.confint(x=0, n=10, conf.level =0.95, method="all")
```


**Interpretation**:

Es treten keine Komplikationen auf, aber man kann nicht sagen,dass die neue Methode besser ist.

Unter H0 tritt im Zuge der neuen Methode in weniger als 25% der Fälle post-operative Komplikationen auf.
Nach dem Binomial-Test ist der p-Wert gleich 0.05631, weshalb H0 bei einem Sifnifikanzniveau von O.05 nicht verworfen werden kann. Zudem enthalten die Konfidenzintervalle 0.25, die ebenfalls darauf hinweisen, dass H0 nicht verworfen werden kann.

---

**Kleine Korrektur:** Unter $H_0$ treten im Zuge der neuen Methode in *mindestens* 25% der Fälle post-operative Komplikationen auf.

**Bewertung:** 3.5/4

---

# Aufgabe 2

```{r aufgabe 2}
aufgabe2 <- tibble(
  vorher = c(25, 25, 27, 44, 30, 67, 53, 53, 52, 60, 28),
  nachher = c(27, 29, 37, 56, 46, 82, 57, 80, 61, 59, 43)
)

## (a)
t.test(aufgabe2$vorher, aufgabe2$nachher, paired = TRUE, alternative = "less")

# p-value = 0.0008164 -> Zu einem Signifikanzniveau = 0.05 kann H0 abgelehnt werden

## (b)
wilcox.test(aufgabe2$vorher, aufgabe2$nachher, paired = TRUE, alternative = "less")

# p-value = 0.002528 -> Zu einem Signifikanzniveau = 0.05 kann H0 abgelehnt werden
```


**Interpretation**:

Beide Teste kommen zum Ergebnis, dass die Personen nach dem Rauchen eine signifikant höhere Thrombozytenkonzentration aufweist.

---

**Bewertung:** 4/4

---

# Aufgabe 3

## (a)

```{r aufgabe 3a}
data("birthwt",package = "MASS")
str(birthwt)
t.test(bwt ~ smoke, data = birthwt)
```

$H_0: \mu(\text{Rauchen})=\mu(\text{Nicht-Rauchen})$

Zu einem Signifikanzniveau = 0.05 und einem P-Wert von 0.007003 $\leq \alpha$ kann H0 abgelehnt werden, d.h. das Geburtsgewicht ist abhängig vom Rauchverhalten.


## (b)

```{r aufgabe 3b}
## ht: history of hypertension.
t.test(bwt ~ ht, data = birthwt)
```

Zu einem Signifikanzniveau = 0.05 und einem P-Wert von 0.1332 $\geq \alpha$, kann H0 nicht abgelehnt werden, d.h. das Geburtsgewicht ist unabhängig vom Bluthochdruck.

## (c)

```{r aufgabe 3c}
wilcox.test(bwt ~ smoke, data = birthwt)
wilcox.test(bwt ~ ht, data = birthwt)
```

Die Ergebnisse des Wilcoxon-Tests stimmen mit denen des t-Tests überein.
Das Geburtsgewicht ist abhängig vom Rauchverhalten (p-value = 0.006768), aber unabhängig vom Bluthochdruck (p-value = 0.1176).

---

**Bewertung:** 6/6

---


# Aufgabe 4

```{r aufgabe d}
aufgabe4 <- data.frame(
  niedrig = c(66, 112, 96, 78, 111, 121, 95, NA, NA),
  hoch = c(130, 141, 99, 120, 116, 144, 105, 94, 110)
)

t.test(aufgabe4$niedrig,aufgabe4$hoch,alternative="less",conf.level=.95, paired=FALSE)
wilcox.test(aufgabe4$niedrig,aufgabe4$hoch,alternative="less",conf.level=.95, paired=FALSE)
```

T-Test mit (alpha = 0.05, p-value = 0.02497): H0 kann abgelehnt werden, d.h. stark
eiweißhaltiges Futter verursacht eine höhere Gewichtszunahme.

Wilcoxon-Test (alpha = 0.05, p-value = 0.05708): H0 kann nicht abgelehnt werden, d.h. stark
eiweißhaltiges Futter verursacht keine höhere Gewichtszunahme. 

---

**Achtung /Hinweis:** stark eiweißhaltiges Futter verursacht keine [ergänze hier: **signifikant**] höhere Gewichtszunahme.

**Bewertung:** 6/6

---



# Zusatzaufgabe

```{r zusatzaufgabe}
kleinste_p <- function(p){
  binom.test(30, 50, p, alternative="less")$p.value
}

N=10000
p <- NULL
p_wert <- NULL
for (i in 1:N){
  p[i]=i*0.0001
  p_wert[i]=kleinste_p(p[i])
}

kleinste.p.wert <- 
  tibble(p=p,p_wert=p_wert) %>%   
  filter(p_wert <= 0.05)
head(as.data.frame(kleinste.p.wert))
```

kleinster P-wert ist 0.7169.

---

**Bewertung:** 4/4

**Insgesamt:** 19.5 Punkte + 4 Bonuspunkte

---