---
title: "Übungsblatt 11 - Hausaufgaben"
author: "Zehui Bai,Stefanie Do"
date: "`r Sys.time()`"
output: 
  html_document: 
    df_print: kable
    toc: yes
    toc_depth: 4
    toc_float: yes
    code_folding: show
editor_options:
  chunk_output_type: console
---

```{r, include = FALSE}
knitr::opts_chunk$set(message = FALSE, warning = FALSE, error = FALSE)
library(binom)
library(tidyverse)
```


## Aufgabe 1

```{r aufgabe 1}
raucher <- matrix(c(14, 26, 1, 12), 
                  ncol = 2, 
                  dimnames = list(c("Mann", "Frau"), c("Nichtraucher", "Raucher")))
chisq.test(raucher)
fisher.test(raucher)
```

**Interpretation**

P-Werte für beide Tests (Chi2: p-value = 0.1225 ; Fisher: p-value = 0.08013) sind größer als das Signifikanzniveau von 0.05. Die Ergebnisse sind nicht signifikant, d.h. es gibt keinen statistisch signifikanten Zusammenhang zwischen Rauchen und Geschlecht.
Der exakte Test von Fisher ist für die Berechung besser geeignet, da der $\chi^2$-Test in diesem Beispiel durch eine geringe Fallzahl eine inkorrekte Approximation wiedergibt. Letzter benötigt in jeder Zelle eine Mindest-Fallzahl von 5, was durch die Kategorie "Mann" & "Raucher" mit 1 Person nicht erfüllt wurde.

---

**Bewertung:** Alles richtig, 6/6

---

## Aufgabe 2

```{r aufgabe 2}
data(airquality)

## Korrelationsmatrix
cor(airquality[1:4],use = "pairwise.complete.obs")

## Korrelationsmatrix Test
library(psych)
cts <- corr.test(airquality[1:4])
print(corr.p(cts$r,n=30),short=FALSE)
```

**Interpretation**

Nach Korrelationsmatrix Test sind Variablen Ozone mit Wind, Solar.R mit Wind, Wind mit Temp korreliert.

---

**Bewertung:** Test gut ausgewählt. 6/6

---

## Aufgabe 3

```{r aufgabe 3}
data(survey,package = "MASS")
survey$Smoke <- factor(survey$Smoke, levels = c("Never", "Occas", "Regul", "Heavy"), ordered = TRUE)
survey$Smoke <- as.numeric(survey$Smoke)
cor.test(survey$Smoke, survey$Pulse, method = "kendall")
```

**Interpretation**

P-Wert ist 0.8301 größer als das Signifikanzniveau von 0.05. Das Ergebnis ist somit nicht signifikant, d.h. es gibt keinen statistisch signiﬁkanten Zusammenhang zwischen der Pulsrate und dem Rauchverhalten.

---

**Bewertung:** Auch die letzte Aufgabe ist richtig, 8/8

**Insgesamt:** 20/20

---
