---
title: "Übungsblatt 10 - Hausaufgaben"
author: "Zehui Bai,Stefanie Do"
date: "`r Sys.time()`"
output: 
  html_document: 
    df_print: kable
    toc: yes
    toc_depth: 4
    toc_float: yes
    code_folding: show
editor_options:
  chunk_output_type: console
---

```{r, include = FALSE}
knitr::opts_chunk$set(message = FALSE, warning = FALSE, error = FALSE)
library(pwr)
```





## Aufgabe 1

Berechnen Sie die benötigte Fallzahl zur Absicherung dieses Eﬀekts.

```{r aufgabe 1a}
Fallzahl <- pwr.t.test(d = -10/20, power = .9, type = "two.sample", alternative = "less")$n
ceiling(Fallzahl)

# alternative
ceiling(power.t.test(delta = 10/20, power = .9, alternative = "one.sided")$n)
```

die benötigte Fallzahl zur Absicherung dieses Eﬀekts ist 70.





Wie groß soll der tatsächliche Effekt (Blut- zuckerwertsenkung) sein?

```{r aufgabe 1b}
power.t.test(n = 40, delta = NULL, sd = 10, power = .9, alternative = "one.sided")$delta

## pwr.t.test(n = 40, d = NULL,  power = .9, type = "two.sample", alternative = "less")
```







## Aufgabe 2

```{r aufgabe 2a}
data(normtemp, package = "UsingR")
normtemp$gender <- factor(normtemp$gender,labels = c("Mann","Frau"))


## Für 2-Stichproben ist F-Test gleich wie T-test
## t.test(temperature~gender, data=normtemp)
normtemp.aov <- aov(temperature~gender, data=normtemp)
summary(normtemp.aov)

library("ggpubr")
ggboxplot(normtemp, x = "gender", y = "temperature", 
          color = "gender", palette = c("#00AFBB", "#E7B800"),
          ylab = "Temperature", xlab = "Geschlecht")
```

**Interpretation**

P-Wert = 0.0239 kleiner als $\alpha=0.05$, Männer haben die niedrigere Körpertemperatur.





```{r aufgabe 2b}
library(dplyr)
Diff <- 
  normtemp %>% 
  group_by(gender) %>% 
  summarise(mean = mean(temperature))

Differenz_der_Mittelwerte <- diff(Diff$mean)
n <- length(normtemp$gender)/2

power.t.test(n = n, delta = Differenz_der_Mittelwerte)$power
```

die Power des Tests ist 0.3732, um die beobachtete Differenz der Mittelwerte als signifikant erkennen zu können.







```{r aufgabe 2c}
ceiling(power.t.test(power = 0.8, delta = Differenz_der_Mittelwerte)$n)
```

die benötigte Fallzahl ist 189 zur Absicherung dieser Differenz, wenn eine Power von mindestens 0.80 erreicht werden soll.








## Aufgabe 3

```{r aufgabe 3a}
data(iris)
library(multcomp)
library(broom) 

paarweisen_t_test <- function(var){
  iris.aov <- aov(var~Species,data = iris)
  bonferroni <- summary(glht(iris.aov, linfct = mcp(Species = "Tukey")),
                        test = adjusted(type = "bonferroni"))
  ## Konfidenzintervall Plot
  ## plot(confint(bonferroni, level = 0.95))
  holm <- summary(glht(iris.aov, linfct = mcp(Species = "Tukey")),
                  test = adjusted(type = "holm"))
  list <- list(tidy(bonferroni),tidy(holm))
  return(list)
}

paarweisen_t_test(var=iris$Sepal.Length)
```




```{r aufgabe 3b}
paarweisen_t_test(var=iris$Sepal.Width)
paarweisen_t_test(var=iris$Petal.Length)
paarweisen_t_test(var=iris$Petal.Width)
```





