---
title: "Übungsblatt 13 - Hausaufgaben"
author: "Zehui Bai,Stefanie Do"
date: "`r Sys.time()`"
output: 
  html_document: 
    df_print: kable
    toc: yes
    toc_depth: 4
    toc_float: yes
    code_folding: show
editor_options:
  chunk_output_type: console
---

```{r, include = FALSE}
knitr::opts_chunk$set(message = FALSE, warning = FALSE, error = FALSE)
library(binom)
library(tidyverse)
```




## Aufgabe 1

```{r}

## präsenzaufgabe 1 [ähnliches Verfahren, holfe hilfreich]
ipo1 <- read.csv("~/Desktop/SASUniversityEdition/myfolders/Daten/ipo1.txt",header = TRUE,sep = "")
head(ipo1)

mod1 <- lm(Fruechte ~ Wurzel, data = ipo1)
summary(mod1)

plot(mod1)

ggplot(data = ipo1, aes(x = Wurzel, y = Fruechte)) +
  geom_point() +
  geom_smooth(method = lm, se = FALSE, color = "red")


mod2 <- lm(Fruechte ~ Wurzel * Beweidung, data = ipo1)
anova(mod2)

drop1(mod2,test="F")
## neues Modell
anova(lm(Fruechte ~ Wurzel + Beweidung, data = ipo1))
summary(lm(Fruechte ~ Wurzel + Beweidung, data = ipo1))

```




## Aufgabe 2

In einer Studie wurde untersucht, ob das Wachstum von Hamstern (Wachstum) vom Futter (Futter: diet1, diet2, diet3), vom Hamstertyp (Typ: dunkel, hell) und von der Region (Region: wald, wueste) abhängt. Die erfassten Daten sind im Datensatz hamster3.txt enthalten. Verwenden Sie das maximale lineare Modell (3-fache Varianzanalyse mit allen Interaktionstermen) als Ausgangsmodell und optimieren Sie das Modell nach Signifikanzen und nach AIC. Geben Sie
das geschätzte Modell bzw. die geschätzten Mittelwerte an.

```{r aufgabe2}
hamster3 <- read.csv("~/Desktop/SASUniversityEdition/myfolders/Daten/hamster3.txt",
                     header = TRUE,
                     sep = "")
str(hamster3)

model1 <- lm(Wachstum ~ Typ * Futter * Region, data = hamster3)

## ANOVA type 1
anova(model1)

## ANOVA type 2
library(car)
Anova(model1) 

## ANOVA type 3
model2 <- lm(Wachstum ~ Typ * Futter * Region, data=hamster3,
             contrasts=list(Typ=contr.sum, Futter=contr.sum,Region=contr.sum))
Anova(model2, type=3)

## Es gibt fast kein Unterschied zwischen ANOVA type 1 und type 3


## Modellselektion
drop1(model1,test = "F")
## Das Ergebnis ist nicht signifikant, dass wird Interaktionterm  Typ:Futter:Region gelöscht.

model3 <- lm(Wachstum ~ Typ + Futter + Region + Typ:Futter + Typ:Region + Futter:Region, 
             data = hamster3)
drop1(model3, test = "F")
## Dazu sind Interaktionterm Typ:Futter und Typ:Region nicht signifikant, werden auch gelöscht.

## Das endgültige Modell ist:
model4 <- lm(Wachstum ~ Typ + Futter + Region + Futter:Region, 
             data = hamster3)
## Dazu sind alle Term signifikant.
drop1(model4, ~ Typ + Futter + Region + Futter:Region, test = "F")
summary(model4)
```




## Zusatzaufgabe

Betrachten Sie im Datensatz survey aus dem Paket MASS die Variablen Pulse (Pulsrate, Schläge pro Minute), Smoke (Rauchverhalten, verschiedene Kategorien), Sex und Age. Wir möchten den Zusammenhang der Variable Pulse mit den Kovariablen Smoke, Sex, Age mittels einer linearen Regressionsanalyse untersuchen. Verwenden Sie das maximale lineare Modell (3-fache Varianzanalyse mit allen Interaktionstermen) als Ausgangsmodell:
Pulse ~ Smoke * Sex * Age
Optimieren Sie das Modell nach Signifikanz und AIC. Geben Sie das geschätzte Modell an. Verwenden Sie α = 0.05 für Ihre Tests.

```{r zusatzaufgabe}
data(survey,package = "MASS")
survey <- survey[complete.cases(survey), ]

model_zusatz <- lm(Pulse ~ Smoke * Sex * Age, data = survey)
anova(model_zusatz)

library(car)
Anova(model_zusatz,type=2)

## Modellselektion
library(MASS)
stepAIC(model_zusatz,direction = "backward")
## step(model_zusatz,test="F")

## Volle Regression der Teilmenge
## Ich nutze die R-Quadrat-Statistik, um das beste Modell auszuwählen
library(leaps)
survey_sub <- regsubsets(Pulse ~ Smoke * Sex * Age,data = survey,nbest=4)
plot(survey_sub,scale = "adjr2")

## Nach Step-Modellselektion sind alle Term nicht signifikant, mit Hilfe von adjustierten p-Werten steht Modell "Smoke + Sex + Age + Smoke:Age + Smoke:Sex" höchste adjustierter p-Wert
## Das endgültige Modell ist:
model_zusatz2 <- lm(Pulse ~ Smoke + Sex + Age + Smoke:Age + Smoke:Sex, data = survey)
summary(model_zusatz2)
```