---
title: 'R-Kurs: 2. Sitzung'
author: "Mein Name"
date: "21. Oktober 2019"
output:
  html_document: default
  word_document: default
---

```{r setup, include=FALSE}
knitr::opts_chunk$set(echo = TRUE)
```

## 1. Hausaufgabe 1 (2 Punkte)
   Erzeugen Sie die folgenden Vektoren:
```{r labelAufgabe1}
# Hier kann Programmcode zu Aufgabe 1a) stehen

my_mean <- function( ) {
  # Inhalt der Funktion
}

```
  *Hinweis:* benutzen Sie die Funktionen: `sum()` und `length()`.

  b) Schreiben Sie **Ihre eigene** Funktion `my_range()` um das Intervall (range) eines Vektors zu berechnen.
```{r}

# mein Code zu Aufgabe 1b)

```

## 2. Präsensaufgabe

a)  Speichern Sie alle natürlichen Zahlen von 1 bis 50 in der Variablen `x` und eine Folge von 1 bis 10 mit der Schrittweite 0.2 in der Variablen `y` ab. Berechnen Sie $\sqrt[3]{x}$ und $\log(y)$.
Multiplizieren Sie `x` und `y` aus und kommentieren Sie das Ergebnis.
b)  Erzeugen Sie die folgenden Vektoren mit R:  
 $\underbrace{1 \quad 2 \quad  3}_{40 \, mal}$  
 $1 \quad 1 \quad 2\quad 2 \quad 2 \quad  ... \quad \underbrace{100 ... \quad 100}_{101 \, mal}$  
 $\underbrace{1 \quad 1 \quad 2\quad 2 \quad 2 \quad  ... \quad \underbrace{100 ... \quad 100}_{101 \, mal}}_{4 \, mal}$  
 *Hinweis:* Für das zweite Beispiel kann man `rep()` mit dem Parameter `times` benutzen.
c) Erzeugen Sie eine Matrix `M` mit 20 Spalten und den folgenden
  Zeileneinträgen:
 ```
  Zeile 1: Zahlen zwischen 0.5 und 10 mit Abstand 0.5
  Zeile 2: Spalte 1-10 mit Eintrag 3, Spalte 11-20 mit Eintrag 0
  Zeile 3: 1, 2, 1, 2, 1, 2, 1, 2, ...
  Zeile 4: 1, 2, 2, 3, 3, 3, 4, 4, 4, 4, 5, 5, 5, 5, 5, 6, 6, 6, 6, 6
  Zeile 5: 1, 2, 1, 2, 3, 1, 2, 3, 4, 1, 2, 3, 4, 5, 0, 0, 0, 0, 0, 0
  Zeile 6: 1, 2, 3, 4, 5, 6, 7, 8, 9, 10, 10, 9, 8, 7, 6, 5, 4, 3, 2, 1
  Zeile 7: 1, 2, 3, 4, 1, 2, 3, 4, 1, 2, 3, 4, 1, 2, 3, 4, 5, 6, 7, 8  
 ```
  Benutzen Sie keine for-Schleifen. Erstellen Sie Vektoren **nicht** derart, dass Sie 
  die jeweiligen Einträge alle explizit befüllen, wie z.B. 
```
zeile4  <- c(1, 2, 2, 3, 3, 3, 4, 4, 4, 4, 5, 5, 5, 5, 5, 6, 6, 6, 6, 6)|
```
	sondern versuchen Sie Funktionen wie `rep` und `seq` zur Hilfe zu nehmen.
  Sie können die Zeilen einzeln erzeugen, z.B. `zeileX <- c(rep(2:6,times=1:5),5:1)`, und dann mittels `M <- rbind(zeile1, zeile2, zeile3,...)` zu einer Matrix kombinieren.
```{r}

```

...

```{r echo=FALSE}
2+3
# ...
```

`echo = FALSE` unterdrückt die Ausgabe des Quellcodes.

```{r results=FALSE}
5+6
# ...
```

`result = FALSE` unterdrückt die Ausgabe des Ergebnisses.
